臺灣高等法院臺南分院刑事判決　　96年度重上更(三)字第92號
上　訴　人　臺灣臺南地方法院檢察署檢察官
上　訴　人
即　被　告　戊○○
選任辯護人　楊勝夫　律師
上列上訴人因被告違反槍砲彈藥刀械管制條例案件，不服臺灣臺
南地方法院88年度訴字第1293號中華民國90年5月31日第一審判
決（起訴案號：臺灣臺南地方法院檢察署88年度偵字第9935號、
1096 5號；併案案號: 同署90年度偵字第6672號），提起上訴，
本院判決後經最高法院第三次發回更審，本院判決如下：
    主  文
原判決關於戊○○部分撤銷。
戊○○共同連續未經許可製造槍砲之主要組成零件，未遂，處有
期徒刑貳年，併科罰金新臺幣壹拾萬元，罰金如易服勞役，以新
臺幣壹仟元折算壹日。
扣案之槍管半成品壹佰零陸支、火藥貳盒、子彈參拾參顆、製造
子彈合成工具壹組均沒收。
    事  實
一、緣甲○○明知未經許可，不得製造槍砲之主要零件及子彈，
    竟基於製造槍管及子彈之概括犯意，於八十八年二、三月起
    ，先後攜帶槍管及子彈樣品，前往嘉義市○○路七二二巷一
    號天祥精機廠與戊○○商談製造具殺傷力之槍管及子彈事宜
    ，戊○○受甲○○（經判處共同連續未經許可製造槍砲之主
    要組成零件，未遂，處有期徒刑貳年捌月，併科罰金新臺幣
　　貳拾萬元確定）之邀約遂基於共同犯意之聯絡，雙方約定以
　  製造每支槍管新臺幣（下同）七百元、每顆子彈六十五元，
    戊○○明知甲○○所欲製造之物品為槍管、彈殼、彈頭等物
    ，仍允為製造。惟戊○○因部分零件無法自行製造，乃分別
    另委由不知情之柯金俊、丁○○、洪進昌車製，至八十八年
    五月十四日戊○○將尚未組裝之彈頭、彈殼共二千餘發交予
    甲○○，由其填裝火藥，甲○○即根據戊○○所交付之彈頭
    、彈殼填裝火藥後，自行組裝完成具有殺傷力之子彈五十顆
    。甲○○又於八十八年七月二十五日，前往天祥精機廠委託
    戊○○製造槍管一百支。嗣於八十八年八月八日下午三時三
    十分許，甲○○在臺南市○○街一０八巷口欲交給葉俊良子
    彈、槍管時為警當場查獲，並扣得該具有殺傷力之子彈五十
    顆（送鑑驗時已試射十七顆）、槍管半成品六支。經甲○○
    自白，供出上開子彈、槍管來源，並於八十八年八月九日下
    午一時許，帶同警員佯裝欲向戊○○購買槍管，遂在嘉義市
    ○○路七二二巷口查獲戊○○，並於其身上起出扣得槍管一
    支（經鑑驗結果屬試驗性產品，實用效果不高，認為非屬槍
    枝或彈藥之主要組成零件），復於嘉義市○○路四五巷六一
    號柯金俊工廠內，扣得槍管半成品一百支。另於八十八年八
    月十日晚上九時許，在嘉義市○○○路三０五巷一之八號七
    樓之六甲○○租屋處，扣得其所有之彈頭八百五十顆、彈殼
    八百五十顆（以上彈頭、彈殼經鑑驗結果認係土製金屬彈頭
    、彈殼，非屬槍枝或彈藥之主要組成零件）、底火一百二十
    粒（經鑑驗結果認係玩具槍用底火片，非屬槍枝或彈藥之主
    要組成零件）、底火墊片一盒（經鑑驗結果認係土製底火墊
    片，非屬槍枝或彈藥之主要組成零件）、火藥二盒（分別為
    四公克及十一公克），及其所有供製造子彈合成工具一組。
二、案經臺南市警察局第四分局報請臺灣臺南地方法院檢察署檢
    察官偵查起訴及移送併辦。
    理  由
壹、證據能力部分:
一、被告辯護人主張同案被告即證人甲○○於警訊中之證述內容
    ，為審判外之陳述，不具證據能力云云。按被告以外之人於
    檢察事務官、司法警察官或司法警察調查中所為之陳述，與
    審判中不符時，其先前之陳述具有較可信之特別情況，且為
    證明犯罪事實存否所必要者，得為證據。刑事訴訟法第一百
    五十九條之二定有明文。而所謂「具有較可信之特別情況」
    ，乃指陳述係在特別可信為真實之情況下所為者而言，例如
    被告以外之人出於自然之發言，或違反自己利益之陳述等特
    別情形均屬之。蓋被告以外之人在類此特別情況下所為之任
    意性陳述，通常其虛偽之可能性偏低，若該項陳述為證明犯
    罪事實存否所必要，依上開規定，自得構成傳聞法則之例外
    ，而承認其證據能力。本件證人甲○○於警訊中，有關如何
    委託被告製造槍管及子彈之半成品、雙方約定之製造價格及
    被告受委託製造之際即已知悉要製造之物品即為槍管及子彈
    等情，明確供述: 「扣案證物之子彈、槍管是從嘉義市○○
    路綽號「鄭仔」拿來的。」（見警卷第2頁）；「查扣之槍
    管半成品及子彈成品均是戊○○拿給我的，我要拿給葉俊良
    ，因為我要介紹他購買槍管，槍管每支單價一千四百元，子
    彈每顆單價五百元。」（見警卷第5頁）；「子彈組裝均是
    我填入火藥及底火後完成，彈殼、彈頭及底火片則是我請戊○○幫我製造完成後，我再將這三種填入火藥底火完成。戊○○知道我要製作子彈，我有告訴他，我共請戊○○製造一
    千組（彈殼、彈頭及底火片），他要向我收七萬元，但我只
    有拿五萬元給他。」（見警卷第8頁）；「我前後共與戊○○生意往來五、六次，我是請他幫我製造子彈及子彈頭、槍
    管等。起先我找他洽談製造槍管之事，有共識後，經他多次
    修改，才製造出來，第二次我有拿了一顆沒有裝填火藥之子
    彈（彈頭與彈殼可分開）請他幫我製造。每支槍管工資是七
    百元，我共訂了六支，子彈每顆是六十五元，我共訂到一千
    發子彈（彈頭及彈殼），均是在其天祥精鐵場內洽談的，我
    前後共付給他五萬元。戊○○知道我要製造槍彈，因那種東
    西型狀一看便知道是槍管及子彈。」等語（見警卷第10-11
    頁）。迨於本院更三審審理時，經傳喚證人甲○○進行交互
    詰問時，其證詞對於被告戊○○有所迴護或不願回答而語多
    保留，顯與警訊中之供述不符，茲摘錄筆錄部分內容如下（
    見本院上更三卷第97至103頁）:
    【審判長問: 你在警局說戊○○知道你要作子彈、彈殼，是
    什麼意思？
    證人甲○○答:
    當初找戊○○的時候我不是很清楚的跟他說要做子彈，東西
    我分開。
    審判長問:
    你怎麼跟他說要做彈殼的？
    證人甲○○答:
    那是分開的，我也不是說彈殼，他是否看得懂，我也不知道
    ，我是拿一個樣品給他看。
    審判長問:
    作一千組要七萬元，後來你拿五萬元給他？
    證人甲○○答:
    我跟他沒有金錢上的往來，我當初是找他老闆，不是找戊○○，都是跟他老闆聯絡，我也不知道戊○○為何說我。
    審判長問:
    槍管怎麼來的？有無對他講？
    證人甲○○答:
    （未答）。
    審判長問:
    當初拿給他看是塑膠槍管的形狀（提示證物），或是拿什麼
    樣本給他看？
    證人甲○○答:
    我是拿車上的點煙器，我要作車上點煙器後面圓圓的那個。
    審判長問:
    你如果沒有拿給他看，他怎麼會作成這樣完全一樣？
    證人甲○○答:
    （未答）。
    審判長問:
    去哪裡找這種點煙器？
    證人甲○○答:
    （未答）。
    審判長問:
    為什麼做的跟扣案的塑膠槍管都一模一樣，連鑽的孔都一模
    一樣？
    證人甲○○答:
    （未答）。
    審判長問:
    為什麼你會講點煙器？誰教你講的？
    證人甲○○答:
    我自己講的，我跟他們說要做點煙器。】
    經查，警詢時之陳述，因距離案發被查獲時甚近，記憶清晰
    ，且係未受他人左右而出於自然之陳述，況本件案發至今已
    近八年之久，其嗣於審判中之證言，或因時隔日久，記憶模
    糊致未能清楚陳述，或因與上訴人同庭應訊，昧於人情而故
    為有利於上訴人之證詞，顯見其警訊之供述，係在自由意志
    下所為，而本院審理時已離犯案時間久遠，記憶較易模糊，
    且容易受同案被告之影響，而為迴護不實之陳述，故同案被
    告即證人甲○○先前警詢中之證述，具有較為可信之特別情
    況，且為證明犯罪事實存否所必要，依刑事訴訟法第一百五
    十九條之二之規定，應具有證據能力。
二、次按被告以外之人於審判外之陳述，經當事人於審判程序同
    意作為證據，法院審酌該言詞陳述或書面陳述作成時之情況
    ，認為適當者，亦得為證據。當事人、代理人或辯護人於法
    院調查證據時，知有刑事訴訟法第一百五十九條第一項不得
    為證據之情形，而未於言詞辯論終結前聲明異議，視為有前
    項之同意，刑事訴訟法第一百五十九條之五定有明文。查被
    告戊○○對於共同被告甲○○及所有證人偵查中未經具結之
    陳述，為審判外之陳述而屬傳聞證據，全體被告及公訴人於
    偵、審中提出及偵、審中所調取函查之各項具傳聞性質之證
    據資料，公訴人、被告戊○○於本院審判程序中對於前述證
    人於警訊、偵查中之證述及其他相關具傳聞性質之證據資料
    之證據能力，均沒有意見，且迄於言詞辯論終結前亦未聲明
    異議。本院審酌上開證人於警訊、偵查中在檢察官面前陳述
    及各項證據資料作成之情況，核無違法取證或其他瑕疪，且
    為證明本件犯罪事實所必要之重要關係事項，認為以之作為
    證據為適當，上開證人於警訊、偵查中所為審判外之陳述及
    其他相關證據資料，自得採為證據。
貳、實體部分:
一、訊據上訴人即被告戊○○矢口否認有何違反槍砲彈藥刀械管
    制條例之犯行，辯稱：伊受同案被告甲○○四次委託製造過
    程中，確實是告訴被告要做點煙器、臭氧零件銅接頭、小鐵
    片、臭氧零件銅管、攪拌器，完全沒有隻字提及槍管、子彈
    名稱。而甲○○所提供之三種樣品皆有打洞，即銅接頭樣品
    有打三個洞，銅管樣品九鑽孔，且有做十字形切割，並可向
    兩邊剖開，攪拌器則在四邊鑽孔打洞，當時並不知係槍砲，
    僅稱要做臭氧機器之零件，伊於警訊時所稱之彈頭是指銅接
    頭，且因銅接頭、銅管零件，技術上伊無法製作，才委由新
    東興及洪乙兩家工廠承做，伊是吳清榮工廠所雇用之員工，
    扣案槍砲之主要組成零件均為吳清榮要伊前往委託廠商製作
    ，伊委託丁○○製作類似彈頭之銅接頭樣品時有打洞，且該
    樣品已交給執行搜索之員警。又洪進昌有見到其於警訊時遭
    毆打，刑事警察局與調查局就子彈部分之鑑定結果發生歧異
    ，調查局對槍管部分之鑑定認成品不屬槍枝之主要組成零件
    ，卻又認半成品是主要組成零件，顯屬矛盾云云。
二、經查：
(一)、被告戊○○於警訊時供稱：「．．．第一次與甲○○接觸
      在八十八年二月底三月初，甲○○打電話00－0000000找
      我老闆，要訂製一種東西，我老闆吳清榮，叫我與甲○○
      接洽，我與甲○○交談後，兩人連續互相討論改進，才製
      造第一支槍模型，也就是警方所查獲之槍管。第二次在今
      年（八十八年）四月底五月初某天，甲○○拿一顆子彈殼
      給我看，叫我幫他製造子彈殼及子彈頭（銅頭）因我技術
      無法製造，所以洪進昌幫我製造子彈殼，丁○○幫我製造
      子彈頭，第三次我將銅彈殼及銅彈頭交給甲○○，第四次
      甲○○八十八年七月二十五日再來找我，請我再幫他製造
      第一次所製造之槍管，此次他訂了一百支，今天我拿該模
      型槍要給甲○○時遭警查獲，第一次甲○○拿一支點煙器
      給我看，一邊看一邊討論，後來才由甲○○決定型式，也
      就是警方所查獲之槍管，．．．槍管價錢在七百至七百五
      十元之間，每顆銅彈頭及銅彈殼及底火片，不含火藥六十
      五元，彈頭與彈殼是分開交貨，彈殼一萬零八百五十個，
      分兩次，彈頭一萬個一次給，是分開交貨．．．鐵片是舊
      貨攤買的，甲○○拿一顆沒有裝火藥之子彈分解開來叫我
      看，叫我幫他找人製造」等語（詳偵查卷十三頁背面至十
      六頁正面）。並於偵查中坦承警訊實在等語（詳偵查卷第
      五一頁正面）。核與同案被告甲○○於警訊時坦承上開犯
      罪事實，供稱：「（警方於八十八年八月八日十五時許，
      在臺南市○○街一０八巷口在你所有之Ｃ５─３４７７號
      自小客車查獲之海洛因、安非他命及子彈等物（詳搜索扣
      押筆錄）是何人所有？）都是我所有。」「（警方扣案物
      品中有槍管半成品陸支及子彈成品五十顆你要做何使用？
      ）均是戊○○交給我的，我要拿給葉俊良，因為我要介紹
      他購買，槍管每支單價一千四百元，子彈每顆單價五百元
      ，葉俊良只是要看貨，但還沒看到就被查獲。」「（你與
      戊○○生意來往幾次？）前後約有五、六次，我請戊○○
      幫我製造子彈殼及子彈頭、槍管等。」「（你如何與戊○○交易製造槍械之事詳述之？）起先我找戊○○洽談製造
      槍管之事有共識之後，經戊○○多次修改，才製造出來，
      也就是警方所查扣之六支槍管，第二次我拿了乙顆沒有裝
      填火藥之子彈（彈頭與彈殼可分開），請戊○○幫我製造
      。」「（你為何要製造那麼多的槍管及子彈？）當時是『
      矮仔良』葉俊良向我說這種東西利潤很高，且多少貨他均
      有門路可銷售，只要能製造出來，葉俊良便可以銷售出去
      。」「（你製造子彈之工具何處來？多少錢買的？）在嘉
      義市一家五金行購買的，真實價錢忘記了，大約新臺幣五
      、六百元。」「（製造子彈之裝填之黑色火藥何處來？）
      也在嘉義市一家玩具店內便可購買得到。」「（子彈之底
      火擬（你）於何處購得？）任何一家之玩具店便可購得。
      」「（你購買過幾次？每次購得多少？）只購買一次，每
      次二百顆（四斤裝每斤五十顆）。」「（那你會自行結合
      成子彈成品？）我看那子彈構造便先自行試著組合，多次
      以後便會了」等語（詳偵查卷第十一頁正面、背面、第八
      四頁正面至八六頁背面）。足見被告戊○○有受同案被告
      甲○○之委託製造槍管、彈頭及彈殼，被告交貨後，甲○○並自行裝填火藥，組裝製成子彈。被告戊○○於警訊時
      供稱槍管二十支之工資為一萬四千元（詳第九九三五號偵
      查卷十四頁背面），以此推算，槍管每支價格為七百元。
      並有扣案之槍管半成品一百零六支、火藥二盒、子彈五十
      顆（送鑑驗時已試射十七顆）、製造子彈合成工具一組可
      資佐證。
(二)、扣案之槍管半成品將其中九支，送法務部調查局（下稱調
      查局）鑑定結果，槍管半成品完成後，為槍砲彈藥刀械管
      制條例中槍枝之主要組成零件，有該局八十八年十二月三
      十一日（）陸（二）字第88095007號鑑定通知書及八十
      九年十一月九日（）陸（三）字第88095007號鑑定通知
      書各一份附於原審卷足稽（詳原審卷第一宗第一五二頁、
      第一五六頁）；扣案之火藥二盒，經送內政部警政署刑事
      警察局（下稱刑事警察局）鑑驗結果，認具殺傷力及破壞
      力，有該局八十八年十月十九日刑偵五字第105695號爆裂
      物鑑驗處理通知書一份附於偵查卷足參（詳臺灣臺南地方
      法院檢察署八十八年度偵字第九九三五號卷第一八四頁）
      ，且依據內政部八十六年十一月二十四日台（86）內警字
      第8670683號公告，火藥為爆裂物之主要組成零件；扣案
      之子彈五十顆（送鑑驗時已試射十七顆），經送刑事警察
      局鑑定結果，該子彈五十顆，認係土製金屬彈殼加裝直徑
      8.7ｍｍ金屬彈頭而成之土製子彈，均可擊發，認均具有
      殺傷力，有該局八十八年九月刑鑑字第八八九一一號鑑定
      通知書一份附於偵查卷足憑（詳臺灣臺南地方法院檢察署
      八十八年度偵字第九九三五號卷第一五一頁）。
(三)、被告戊○○辯稱：其受同案被告甲○○所託製造時並不知
      係槍砲，僅稱要做臭氧機器之零件云云，惟據同案被告甲○○於警訊時供稱：「戊○○知道我要製造槍彈，因為一
      看我拿的模型就知道」等語（詳偵查卷第八十五頁正面，
      本院上更(一)審九十一年七月一日訊問筆錄）。又於原審
      審理中供稱「．．．未告知製作之名稱，但看過即應知是
      槍彈的零件。」「將塑膠槍管切作兩半的物品交給他，讓
      他將這兩段物品組合起來，就是槍管的形狀，我沒有告訴
      他是什麼，我只說這個可以做成點煙器，但我認為他做出
      來後就會知道我要他作的是槍管。」等語（詳原審卷第一
      宗第一一０頁、原審卷（三）第六八頁）。況被告戊○○
      於警訊時亦自承其幫同案被告甲○○製造槍管、彈頭及彈
      頭。核與證人甲○○上開警訊及原審中之證述內容相符，
      並非純為證人甲○○個人推測之詞。可見被告戊○○所辯
      其不知同案被告甲○○所託製造為槍彈，並不足採。
(四)、又本件係於八十八年八月八日經警查獲同案被告甲○○後
      ，警員喬裝買主因而逮捕被告戊○○，此經同案被告甲○○於原審審理時供稱：「．．．八十八年八月九日在臺南
      市第四分局警員帶我去（約戊○○），伊約好時間、地點
      ，警員有喬裝成要購買的人並自稱是〈清仔〉，並叫戊○○到車上說，問他要多少槍管，〈清仔〉說大約有一百支
      ，戊○○說一支要一千四百元，其他的警員就上前將他逮
      捕了．．．。」等語（詳原審卷 (二)第八十頁），核與
      證人即當日喬裝之警員丙○○證稱：「當時我偽稱我是購
      買槍枝的買主〈清仔〉，當時我們開會結果，甲○○供稱
      向戊○○買槍管，被告戊○○處還有很多槍管，並建議一
      人偽裝買主，由我偽裝成買主，到文化路巷口，就由甲○○以行動電話，要戊○○出來，戊○○出來後就上甲○○
      的車內，我與甲○○也在車內，上車後，戊○○就拿出一
      支改裝過的槍管拿出，由甲○○負責談仲介之事，我並詢
      問戊○○有多少數量的槍管，戊○○並有反問我要多少，
      過一會兒，警方就上前逮捕了。在與戊○○交涉中有表明
      要買的是槍管。」等語相符（詳原審卷(二)第一０六頁以
      下），益證被告戊○○明知被告甲○○所委託製造之物品
      係槍管、子彈。
(五)、被告戊○○辯稱：(1)其係受僱於吳清榮，扣案槍砲之主要
      組成零件均為吳清榮要其前往委託廠商製作云云，吳清榮
      雖經檢察官以其犯槍砲彈藥刀械管制條例第十一條第一項
      、第十三條第一項之罪嫌而提起公訴。惟此業經證人吳清
      榮所否認，辯稱：「戊○○所言不實。伊未介紹戊○○與
      其他工廠接洽代工之事。僅見過甲○○一次。伊不知道製
      作物要裝在何物上。甲○○只問我要車床加工，戊○○在
      旁，其他就完全不知道。並未見過攪拌器樣品。工廠也沒
      有做過攪拌器。如果定作人不明說，不會知道定作物的用
      途，只是伊指示看是否可作。且不知道他開價、製作的過
      程。僅有關心詢問甲○○委託的訂做物做的如何？戊○○
      說不行，伊說不行就不要做。戊○○不是伊之雇員，僅借
      他場地，抽一成的佣金，戊○○承做的東西不要經過伊的
      同意。扣繳憑單是他借用的工廠而申報的，伊雖有替戊○○申報所得稅，但是因為他是借用工廠來申報的。但不代
      表是伊之員工等語。且證人洪進昌、柯金俊、丁○○亦均
      證稱不認識吳清榮（詳原審卷（一）第一０六頁），又證
      人柯金俊於本院上訴審審理時證稱：「（你的工作有與吳
      清榮往來過？）沒有，他（指被告戊○○）拿東西給我做
      ，這樣而已。」「（他說他在天祥做？）是，他說是在那
      做。」「（有沒有說是他老闆叫他過來？）沒有，他只有
      拿東西過來給我『車』而已。」「（有無提到他老闆的名
      字？）他老闆叫什麼名字我不知道」等語（詳本院上訴審
      卷第二五、二六頁）。吳清榮乃因無積極證據足資證明有
      共同製造槍彈之犯行，業經原審判決無罪確定在案。因而
      本案被告戊○○縱係受僱於吳清榮，然其託柯金俊、洪進
      昌、丁○○等人代製扣案槍砲及子彈之主要組成零件時，
      並未使用吳清榮名義前往委託製作，被告戊○○此部分之
      辯解，亦無足採。(2)伊委託丁○○所製作類似彈頭之銅接
      頭樣品有打三個洞，且該樣品已交給執行搜索之員警等語
      。經查，證人丁○○於本院上訴審審理時證稱：「（戊○○交給你的東西有沒有要鑽孔？）有，樣品有鑽三個孔。
      」「（你為什麼交給他的沒有鑽孔？）沒有，因為我的設
      備不足，我們討論有說鑽孔部分我設備不足，戊○○說要
      自己處理，我做出來像彈頭的東西。」「（警察去你那裡
      時，戊○○交給你的樣品，你交給警察？）對，只有一顆
      ，我不知道警察名字」等語（詳本院上訴審卷第二六五頁
      ）。又依臺南市警察局第四分局九十年十二月二十日（九
      十）南市警四刑字第一一八八四號函稱：被告戊○○未曾
      交給警方子彈頭樣品等語，有該函一份附於本院卷可參。
      凡此固對被告戊○○有利，惟按一般非法製造槍彈之人，
      除非係自行製作完成，否則如需交由他人代工，均恐遭他
      人發現係在製造槍彈，而向警方舉發，故其通常不會直接
      提供代工者與槍彈零件完全相同之樣本，似可理解。本件
      扣案之彈頭均未鑽有任何孔，一眼即可判知係子彈之彈頭
      ，故被告戊○○當初委託證人丁○○製造彈頭時，惟恐遭
      丁○○發現其製造子彈，乃故意拿出鑽了三個孔之樣本供
      丁○○參考，並誆稱係要製造銅接頭云云，以瞞人耳目。
      實際上其交給同案被告甲○○之成品，根本未再行鑽洞即
      交貨，顯見其於接受甲○○訂製時，即知悉所要製造者為
      子彈之彈頭。此與被告戊○○委託證人柯金俊製造槍管時
      ，亦提供已鑽孔之槍管為樣本，但製作完成交給被告之槍
      管卻均未鑽孔，其瞞人耳目之手法如出一轍。又本院上更
      (一)審再傳訊證人即當時查獲之刑事小隊長乙○○到庭證
      稱「（你們去查獲本件時丁○○有無交類似子彈有三個孔
      的東西給你？）我們沒有收到，如果有的話扣案物品我們
      會寫。」「（你們如何警員喬裝向戊○○購買槍管？）是
      甲○○提供槍管是當天要交貨，我們派一偵查員和甲○○
      直接上戊○○車子上。」「（有無打電話給戊○○假裝是
      買家要向戊○○說要購買槍管？）當初有打電話。」「（
      當初你們跟甲○○到戊○○家裡去，甲○○和戊○○在車
      上，戊○○拿出一支鐵管上面有穿洞的是不是這種東西？
      提示圖片）當初查獲是另一偵查員所查獲的。」「（以你
      辦案的經驗，你認為是槍管嗎？）我認為是槍管」（詳本
      院上更（一）審卷第一二九一三一頁）。而更（一）審辯
      護人提示該扣案證物，續詰問證人乙○○：「（當初戊○○交給你的鐵管上面是否都有打洞？）他沒有交給我，當
      初是一偵查員和甲○○一起。（第一次查獲戊○○東西是
      一鐵管上面有打洞，你們會認為是槍管嗎？）時間太久，
      是另一偵查員所查獲。（如果當初所查獲是這個東西，你
      認為會是槍管嗎？）應該不是槍管。」（見更（一）卷第
      一三二、一三三頁）。雖證人乙○○於同一庭期有不同之
      證述內容，但警方當天已經查獲甲○○持有槍管及子彈，
      再將甲○○帶往嘉義市，向被告戊○○佯稱欲購買槍管，
      戊○○並依約攜帶槍管之樣本前來，在洽談過程中，警方
      向戊○○表明欲購買槍管，戊○○尚且詢問警方人員須要
      多少數量之槍管，由此可知當天係要買槍管而約被告戊○○前來，其所帶來之樣本雖鑽有多個洞，故證人乙○○當
      然會將之認定是槍管無誤。至於乙○○改稱應該不是槍管
      ，應係受審判長提示法務部調查局（八九）陸（三）字第
      八八０九五００七號鑑定通知書鑑定結果第二點所載：「
      照片二送件槍管成品壹支，由外型觀察幾近完成，惟可能
      祇是試驗性產品，實用效果並不高。不屬槍枝之主要零件
      。」及卷附照片二所稱之成品，其四周已鑽了許多孔之影
      響，故而改稱「應該不是槍管」等語。其前後證述內容或
      有出入，但供詞出入有其原因，已如前述。且證人乙○○
      之證詞，性質上亦僅屬證人推測之詞，本院認定被告罪行
      成立，並非以此為唯一論據，故縱使證人乙○○有前後不
      一之證詞，亦難因此作為有利於被告之認定。(3)被告辯稱
      洪進昌曾看見其於警訊時遭毆打云云，惟證人洪進昌於本
      院上訴審調查時結證稱「（刑警帶戊○○到你公司時，你
      有沒有在場？）我有在公司，但是我沒有跟他們到後面去
      。」「（你有沒有看到刑警對戊○○做什麼動作？）我沒
      有看到，只聽到數目差太多了。」「（你有沒有看刑警毆
      打戊○○？）沒有看到。」等語（詳本院上訴審第一四九
      頁、第一五０頁），足見被告戊○○所辯洪進昌曾看見其
      於警訊時遭毆打，不足採信。(4)關於刑事警察局與調查局
      就子彈部分之鑑定結果發生歧異一節，按前開刑事警察局
      八十八年九月刑鑑字第八八九一一號鑑定通知書所鑑驗之
      範圍包括子彈之成品及半成品；而前開調查局八十八年十
      二月三十一日（）陸（三）字第88095007號鑑定通知書
      及八十九年十一月九日（）陸（三）字第88095007號鑑
      定通知書則僅針對子彈之半成品為之，其結果自有不同，
      且二機關均本其自身專業與職權所為之鑑定，並無被告戊○○所稱之矛盾。
(六)、查同案被告甲○○於八十八年八月八日十五時十分警訊時
      供稱：該扣案證物之子彈、槍管是從嘉義市○○路綽號「
      鄭仔」拿來的，該綽號「鄭仔」用電話聯絡，其願意主動
      配合警方帶同前往他們處所，以便查緝等語（詳偵查卷第
      八頁背面）；又於八十八年八月九日十六時警訊時供稱：
      「警方扣案物品有槍管半成品陸支及子彈成品伍拾顆均是
      戊○○交給我的，我要拿給葉俊良，因為我要介紹他購買
      ，槍管每支單價一千四百元，子彈每顆單價五百元，葉俊
      良只是要看貨，但還沒看到就被查獲」等語（詳偵查卷第
      十一頁背面）。足見同案被告甲○○於警訊中對於製造子
      彈、槍砲主要組成零件部分自白，並供出全部子彈、槍砲
      主要組成零件之來源及去向，因而查獲被告戊○○所涉犯
      製造製造子彈及槍砲主要組成零件。又據其於警訊中供稱
      ：「（槍管、子彈）均是戊○○交給我的，我要拿給葉俊
      良，因為我要介紹他購買．．．」，於偵查中證稱：「（
      槍械來源）是戊○○製造，我向他拿樣本」（詳偵查卷第
      十二頁、第五十頁背面）。而被告戊○○於警局初訊中則
      稱：「第一次．．我老闆吳清榮叫我與甲○○接洽，我與
      甲○○交談後，兩人連續互相討論改進，才製造出第一支
      模型．．」，於偵查中則稱：「只製造彈頭一次，之前我
      不知情．．」（詳偵查卷第十四頁、第五一頁），又同案
      被告甲○○於本院上更（一）審中再供稱：「（你本來的
      真義是否要做槍管及子彈？）是的，我是介紹葉俊良和戊○○認識，他們怎麼講我不知道。」「（你知不知道戊○○要做就是槍管及子彈？）知道」等語（詳本院上更（一
      ）審九十一年七月一日訊問筆錄），由此更足證同案被告
      甲○○與被告戊○○均知道渠等所作之上開物品係要做槍
      管及子彈之主要組成零件，是本件被告戊○○與同案被告
      甲○○間顯有犯意聯絡及行為分擔，應成立共同正犯。至
      於同案被告甲○○另辯稱：其受到警方不正誘導訊問，並
      未提出任何確實證據或請求本院（前審）為任何調查以證
      明其受到警方不正誘導訊問，且自上開事證觀之，並無任
      何證據足認被告受到警方不正誘導訊問，是被告甲○○所
      辯不足採信。
(七)、至於最高法院發回本院更一審判決意旨，以被告戊○○一
      再辯稱案發時，警員問伊有無製作槍彈零件，伊稱：「沒
      有」。警員復提示點煙器、銅接頭、銅管、攪拌器等物，
      再訊問是否伊所製造，伊答稱：「是的」。警方卻在筆錄
      上為不實之記載謂：「（當時查獲何物？）當場查獲一支
      半成品槍管。」「你與甲○○從事槍械買賣前後幾次？）
      前後共四次。」嗣伊在檢察官復訊時稱：「實在」，並非
      指上訴人確有製造槍彈之情形，而是指有代工點煙器、攪
      拌器、臭氧機器零件之意，否則何以當檢察官引用警詢筆
      錄中「子彈」、「彈殼」等字樣訊問時，伊即答：「之前
      我不知情」等語。又共同被告甲○○於原審時供稱：「（
      你在檢察官講你在警詢所說都事實，是否？）當初我是這
      樣講，但是警詢筆錄我是說確實是要做點煙器、攪拌器及
      臭氧機器零件，但乙○○（警員）跟我說點煙器就是槍管
      ，所以筆錄用槍管及彈頭寫下去，要我順著他們的意做，
      這樣就會沒事情」云云。則警詢筆錄內容是否真實可勘驗
      錄音帶釐清；以及法務部調查局陸（三）字第88095007
      號鑑定通知書記載之鑑定結果，認上訴人身上查扣所謂槍
      管成品一枝．．不可能再為具有效用之槍管，非槍砲之主
      要組成零件，則該成品是否為上訴人所製作或係甲○○委
      託製作時所交付之樣品？若係甲○○委託製造之樣品，上
      訴人主觀上亦認甲○○託其製作遭查扣之所謂半成品，係
      供該項成品之用，則該成品既經鑑驗非構成槍砲零件之槍
      管，能否謂查扣之半成品可製成槍管，而認上訴人參與槍
      砲製造等情。經查（一）本案發生在八十八年八月間，而
      訊問被告應行錄音之規定係刑事訴訟法第（一百條之一）
      於八十八年四月二十一日修正時所增訂，施行之初期，由
      於警局之錄音設備或有不足，致有未予錄音情形，本院依
      最高法院發回意旨向移送機關借調訊問錄音帶時，據覆已
      隨案移送，警局無備份，有公務電話紀錄表在卷足憑，惟
      移送書並無附送錄音帶之記載，且未見錄音帶附卷，本案
      警詢時有無錄音並不明確，比對錄音帶自有困難。然依刑
      事訴訟法第一百條之二準用同法第一百條之一第一項之規
      定，司法警察（官）詢問犯罪嫌疑人，除有急迫情況且經
      記明筆錄者外，應全程連續錄音；必要時，並應全程連續
      錄影。考其立法目的，在於建立詢問筆錄之公信力，並擔
      保詢問程序之合法正當；亦即在於擔保犯罪嫌疑人對於詢
      問之陳述係出於自由意思及筆錄所載內容與其陳述相符。
      故司法警察（官）詢問犯罪嫌疑人如違背上開規定，其所
      取得之供述筆錄，究竟有無證據能力，原應審酌司法警察
      （官）違背該法定程序之主觀意圖、客觀情節、侵害犯罪
      嫌疑人權益之輕重、對犯罪嫌疑人在訴訟上防禦不利益之
      程度，以及該犯罪所生之危害，暨禁止使用該證據對於抑
      制違法蒐證之效果，及司法警察（官）如依法定程序有無
      發現該證據之必然性等情形，本於人權保障與社會安全之
      均衡維護精神，依比例原則，具體認定之。但如犯罪嫌疑
      人之陳述係屬自白，同法第一百五十六條第一項已特別規
      定「被告之自白，非出於強暴、脅迫、利誘、詐欺、違法
      羈押或其他不正之方法，且與事實相符者，得為證據」，
      則被告在警詢之自白如係出於自由意思而非不正之方法，
      且其自白之陳述與事實相符，縱令司法警察（官）對其詢
      問時未經全程連續錄音或錄影，致詢問程序不無瑕疵，仍
      難謂其於警詢自白之筆錄無證據能力（最高法院九十二年
      度台上字第六一一九號判決意旨參照）。本案被告戊○○
      於八十八年八月九日第一次警詢筆錄中陳述與甲○○接洽
      製造槍管子彈過程，不論問話與答話均極為明確（請詳閱
      八十八年度偵字第九九三五號卷第十三至十六頁）。並於
      檢察官第一次偵訊時，除坦承警訊筆錄實在外，更陳稱：
      「（除賣子彈給甲○○外，尚賣何東西給他）我只有找人
      幫他加工彈頭及彈殼分給二人做。」「（確實有替甲○○
      製造管、槍頭、彈頭多少次？）只製造彈頭一次。之前我
      不知情，尚未向他領到工資」等語（詳同上卷第五一頁）
      。更於原審法院法官為羈押訊問時陳稱：「（是否在今日
      被查獲製造槍管？）今日查獲之槍管是我做的。」「（為
      何製作這些東西？）是甲○○委託我製作槍管及彈頭，我
      只是找人來做，彈殼是宏宇〈應是洪乙〉實業的洪先生製
      的，彈頭是新東興機械場製作的，我只是製作槍枝的零件
      ．．」等語（詳臺灣臺南地方法院八十八年度聲羈字第二
      六七號聲請羈押卷第六頁）。始終並未問及「點煙器、銅
      接頭、銅管、攪拌器」等物，應無警員問其有無製作槍彈
      零件，伊稱：「沒有」，警員復提示點煙器、銅接頭、銅
      管、攪拌器等物，再訊問是否伊所製造，伊答稱：「是的
      」，而造成警詢筆錄上為不實之記載情事。被告此部分答
      辯應屬卸責飾詞，殊不足採。(二)至於調查局對槍管部分
      之鑑定認成品不屬槍枝之主要組成零件，卻又認半成品是
      主要組成零件，顯屬矛盾一節。經核閱調查局八十九年十
      一月九日（）陸（三）字第88095007號鑑定通知書鑑定
      結果第二點：「照片二送件槍管成品壹支，由外型觀察幾
      近完成，【惟可能祇是試驗性產品】，實用效果並不高。
      」等語（詳原審卷 (一)第一五六頁），以及該照片，可
      知照片二所稱之成品係已製造完成之槍管，然因該槍管在
      四周鑽了許多孔（詳同上卷第一五七頁），又屬可能祇是
      試驗性產品，自不可能再成為具有效用之槍管，而其他半
      成品既無如上開成品在槍管四周鑽孔情形，有扣案證物及
      卷附照片（詳上卷第一五七至一五九頁）足憑；並據被告
      所稱：「我做出來的東西與甲○○提供的模型其材質及式
      樣相同」（詳原審卷（一）第一一０頁），因此該四周鑽
      孔之物品，應非被告所欲完成之成品甚明。然而依扣案半
      成品，亦非不可製成有效用之成品，因此樣品上鑽洞亦可
      能為障眼法，被告所辯稱矛盾之情形，亦不存在。
(八)、被告戊○○雖又辯稱：「其受委託代工者分別為點煙器零
      件、臭氧機零件銅接頭及有十字形切割之銅管、攪拌器零
      件等物，非彈頭、彈殼、或槍管」云云，惟再據證人丁○○於本院上更（一）審提示所扣案之彈頭樣品十顆予丁○○辯認後，再問丁○○：「（扣案之彈頭樣品十顆是否由
      你製作的？）是我做的，是戊○○交給我做的」等語（詳
      本院上更 (一)審九十一年七月八日訊問筆錄），而扣案
      十顆之物品，任何人一看即知係彈頭，顯與臭氧機零件銅
      接頭無關，又所扣案之槍管半成品將其中九支，送調查局
      鑑定結果，槍管半成品完成後，為槍砲彈藥刀械管制條例
      中槍枝之主要組成零件，扣案之火藥二盒，經鑑驗結果，
      認具殺傷力及破壞力，為火藥為爆裂物之主要組成零件，
      另扣案之子彈五十顆，經送鑑定結果，亦均具有殺傷力等
      情已如上述，亦非被告戊○○所辯之點煙器零件、有十字
      形切割之銅管、攪拌器零件等物，因而被告戊○○此部分
      所辯純係避重就輕之詞，不足採信。
(九)、綜上所述，被告戊○○所辯，無非卸責之詞，均不足採信
      ，事證明確，其製造槍砲之主要組成零件及子彈等犯行，
      堪以認定。
三、新舊法比較及論罪科刑:
(一)、查本件被告行為後，刑法（於94年1月7日修正，並於94年
      2月2日公布）已於95年7月1日施行。按行為後法律有變更
      者，適用行為時之法律。但行為後之法律有利於行為人者
      ，適用最有利於行為人之法律，刑法第2條第1項定有明文
      。又本次刑法修正後新舊法之比較，應就罪刑有關之共犯
      、未遂犯、想像競合犯、牽連犯、連續犯、結合犯，以及
      累犯加重、自首減輕暨其他法定加減原因（如身分加減）
      與加減例等一切情形，綜其全部罪刑之結果而為比較，此
      有最高法院95年度第8次刑庭會議決議可資參照。經查：
      (1)被告行為後，於九十四年一月七日修正，同年二月二日
        公布，九十五年七月一日修正施行之新刑法，已刪除第
        五十六條連續犯之規定，原屬連續犯之數個犯罪行為，
        依新法應論以數罪，併合處罰之，而依修正前之刑法第
        五十六條規定，則論以裁判上一罪，顯然罪刑之處罰內
        容發生變動，此部份之修正，自屬法律變更，應有新舊
        法之比較適用，經比較新舊法結果，以舊法較有利於行
        為人，依刑法第二條第一項前段規定，應依修正前刑法
        第五十六條連續犯規定，論以一罪，併加重其刑（最高
        法院九十五年五月二十三日第八次刑事庭會議決議參照
        ）。
      (2)被告行為後，刑法關於罰金刑易服勞役之規定業經修正
        公布：就《折算標準》而言，舊法第42條第2項「易服
        勞役以1元以上3元以下，折算一日」（依罰金罰鍰提高
        標準條例廢止前第2條規定，就其原定數額提高為100倍
        折算一日，即銀元100元、200元、300元折算一日，換
        算成新臺幣即300、600、900元折算一日）之規定，修
        正公布為新法第42條第3項前段「易服勞役以新臺幣100
        0元、2000元或3000元折算一日」。新舊法相較，新法
        之規定將折算標準提高，使易服勞役之日數減少，新法
        較有利於被告。
      (3)刑法就一般未遂犯之成立要件及處罰效果，原分定於刑
        法第二十五條第一項、第二十六條前段，立法體例不妥
        ，刑法九十五年七月一日修正施行，將刑法第二十六條
        前段規定，改列刑法第二十五條第二項後段，僅涉及條
        文條項調整，其成立要件及處罰效果則無變更，依前揭
        說明，自無庸為新舊法比較。
(二)、核被告戊○○就製造子彈及製造槍砲之主要組成零件部分
      行為，係犯槍砲彈藥刀械管制條例第十二條第一項之製造
      子彈罪及第十三條第一項、第五項之製造槍砲之主要組成
      零件未遂罪。起訴書雖另引用同條例第十一條第一項之罪
      ，惟起訴之犯罪事並未記載被告戊○○製造可發射金屬或
      子彈具有殺傷力之各式槍砲，而戊○○所製造者僅為槍管
      ，並非第十一條所示之客體，此有扣案之槍管足資佐證，
      故此部分所引起訴法條，尚有未洽，附此敘明。又本件被
      告戊○○與甲○○均知悉其等所作之上開物品係製作槍彈
      之主要組成零件，業據同案被告甲○○屢次供述甚詳在卷
      已如上述，顯見被告戊○○與甲○○間有犯意之聯絡及行
      為之分擔，因而被告戊○○自應與被告甲○○論以共同正
      犯。又被告戊○○利用不知情之柯金俊、丁○○、洪進昌
      為製造槍管、子彈行為，因渠等並不知情，自無犯罪之認
      識，被告戊○○應成立該罪之間接正犯。被告戊○○先後
      多次為上開犯行，時間緊接，犯罪構成要件相同，顯均係
      基於概括之犯意反覆為之，為連續犯，應依刑法第五十六
      條規定論以一罪，並加重其刑。公訴人就於八十八年八月
      十日晚上九時許在嘉義市○○○路三０五巷一之八號七樓
      之六甲○○租屋處，所扣得之火藥二盒（分別為四公克及
      十一公克）部分雖未經起訴，然該火藥二盒經送鑑驗結果
      認具殺傷力及破壞力，且為爆裂物之主要組成零件，已如
      前述，而此部分既與其起訴有罪部分有裁判上或實質上一
      罪之關係，自亦為起訴效力所及，法院自得加以裁判。又
      於八十八年八月八日扣案之槍管半成品六支及於八十八年
      八月九日扣案之槍管半成品一百支（檢送三支送驗），經
      送調查局鑑定結果，其中槍管半成品完成後，為槍砲彈藥
      刀械管制條例中槍枝之主要主成零件，此有該局八十九年
      十一月九日（）陸（三）字第88095007 號鑑定通知書
      在卷足證。其製造尚未完成，為未遂犯，應依刑法第二十
      六條前段規定按既遂犯之刑減輕之。警員「清仔」欲向被
      告戊○○購買槍管，此部分所為，應未達契約之合致，僅
      應成立販賣槍管未遂罪；又被告戊○○分別持有子彈、槍
      砲之主要組成零件及販賣子彈、槍砲之主要組成零件未遂
      之低度行為，應為製造子彈、槍砲之主要組成零件之高度
      行為吸收，不另論罪。又製造子彈、槍砲之主要組成零件
      之方法雖不相同，但在同一段時日內製造子彈、槍砲之主
      要組成零件，既無法明確界定製造之先後，應即視為同時
      製造，論以一行為觸犯數罪名之想像競合犯，是以被告甲○○、戊○○係以一行為同時製造具殺傷傷力之子彈、槍
      砲之主要組成零件，同時犯槍砲彈藥刀械管制條例第十二
      條第一項、第十三條第一項、第五項二罪，為想像競合犯
      ，應依刑法第五十五條規定，從一重之槍砲彈藥刀械管制
      條例第十三條第一項、第五項之製造槍砲之主要組成零件
      未遂罪處斷。
四、原審以被告戊○○違反槍砲彈藥刀械管制條例部分，事證已
    臻明確，因予論罪，並判處被告戊○○共同連續未經許可製
    造彈砲之主要組成零件，未遂部分，量處有期徒刑二年八月
    ，併科罰金新臺幣三十萬元，罰金如易服勞役，以罰金總額
    與陸個月之日數比例計算，固非無見，惟查：(一)槍砲彈藥
    刀械管制條例第十九條第一項規定宣告強制工作三年，於九
    十年十一月十四日修正公布刪除，被告行為後法律修正已將
    該條項強制工作三年之規定刪除，應適用有利被告之新法。
    原審未及比較新舊法，即有未當。(二)公訴人起訴範圍雖漏
    未包括於八十八年八月十日晚上九時許在嘉義市○○○路三
    ０五巷一之八號七樓之六甲○○租屋處，所扣得之火藥兩盒
    （分別為四公克及十一公克），原審判決對此部分為裁判，
    並未說明其併為裁判之依據，亦有未合。被告戊○○上訴意
    旨否認犯罪，指摘原判決認定不當云云；公訴人上訴意旨指
    摘原判決量刑過輕云云，雖均無理由，惟原判決既有可議，
    自屬無可維持，應由本院依法將原判決關於被告戊○○部分
    撤銷改判，期以適法。爰審酌被告戊○○尚無犯罪前科，為
    圖蠅頭小利而涉犯刑罰、並未持以另犯他罪，惟槍砲對治安
    危害甚大，且被告製造槍砲零件為數非小，以及於犯後不斷
    翻供否認犯罪，態度不佳等一切情狀，量處如主文第二項所
    示之刑，罰金部分並諭知易服勞役之折算標準。扣案之子彈
    三十三顆均為違禁物，應依刑法第三十八條第一項第一款之
    規定沒收，而扣案之槍管半成品一百零六支，尚未製造完成
    ，並非違禁物，火藥二盒係製造子彈之物，與製造子彈合成
    工具一組均為供犯罪所用之物，且為共犯被告甲○○所有，
    業據甲○○供承在卷，應依刑法第三十八條第一項第二款之
    規定沒收。另扣案子彈十七顆，業經於鑑定時試射已不具殺
    傷力，而彈頭八百五十顆、彈殼八百五十顆、底火一百二十
    片、彈殼一千八百顆、彈頭一千零六十顆，另模型槍管一支
    、子彈半成品七顆、彈殼已擊發四顆、底火墊片一盒、槍管
    成品一支、底火墊片六大包一小包，因非子彈或槍砲之主要
    零件，有前開鑑驗報告等在卷可稽，已非違禁物，爰不予宣
    告沒收。
五、公訴意旨另略以：被告戊○○於八十八年五月二十日在天祥
    精機廠附近交予被告甲○○子彈一萬零八百五十顆，於八十
    八年八月九日下午一時許，在嘉義市○○路七二二巷口於被
    告戊○○身上起出槍管一支，復於八十八年八月十日晚上九
    時許，在嘉義市○○○路三０五巷一之八號七樓之六，扣得
    被告甲○○所有彈頭八百五十顆、彈殼八百五十顆、底火一
    百二十粒、底火墊片一盒，因認認被告甲○○、戊○○此部
    分亦涉犯槍砲彈藥刀械管制條例第十二條第一項、第十三條
    第一項之罪嫌云云，惟查：
(一)、被告戊○○雖曾於警訊時供稱：其交付予被告甲○○之子
      彈總數高達一萬餘顆，惟為被告甲○○否認，亦無相關證
      物以資佐證，此部分自不得為被告甲○○、戊○○不利之
      認定。
(二)、八十八年八月九日下午一時許，在嘉義市○○路七二二巷
      口於被告戊○○身上起出之槍管一支，經送調查局鑑定結
      果，認由外形觀察幾近完成，惟可能祇是試驗性產品，實
      用效果並不高，不屬槍砲彈藥刀械管制條例中槍枝之主要
      組成零件，此有該局八十九年十一月九日（）陸（三）
      字第88095007號鑑定通知書一份附於原審卷足證（詳原審
      卷第一宗第一五六頁）。
(三)、八十八年八月十日晚上九時許，在嘉義市○○○路三０五
      巷一之八號七樓之六，扣得之彈頭八百五十顆、彈殼八百
      五十顆、底火一百二十粒、底火墊片一盒，經送刑事警察
      局鑑定結果，認上開彈頭、彈殼係土製金屬之彈頭、彈殼
      ，底火係玩具槍用底火片，底火墊片係土製底火墊片，上
      開物品均非屬槍枝或彈藥之主要組成零件，有該局八十八
      年九月刑鑑字第八八九一一號鑑定通知書一份附於臺灣臺
      南地方法院檢察署八十八年度偵字第九九三五號卷第一五
      六頁足憑。
(四)、綜上所述，均無法證明被告戊○○此部分亦涉犯槍砲彈藥
      刀械管制條例第十二條第一項、第十三條第一項之罪，惟
      公訴人既認此部分與其他起訴部分有裁判上或實質上一罪
      之關係，本院就此部分，爰不另為無罪判決之諭知。
據上論斷，應依刑事訴訟法第第三百六十九條第一項前段、第三
百六十四條、第二百九十九條第一項前段、第三百條，槍砲彈藥
刀械管制條例第十二條第一項、第十三條第一項、第五項，刑法
第二條第一項、第十一條前段、第二十八條、第二十五條、第五
十五條、第四十二條第三項、第三十八條第一項第一款、第二款
、修正前刑法第五十六條，判決如主文。
本案經檢察官劉得鉦到庭執行職務。
中　　華　　民　　國　　96　　年　　6　　月　　20　　日
                  刑事第六庭  審判長法　官  蔡崇義
                                    法　官  董武全
                                    法　官  曾文欣
以上正本證明與原本無異。
如不服本判決，應於收受本判決後十日內向本院提出上訴書狀。
其未敘述上訴理由者並得於提起上訴後十日內向本院補提理由書
狀（均須按他造當事人之人數附繕本）「切勿逕送上級法院」。
　　　　　　　　　　　　　　　　　　書記官  李育儒
中　　華　　民　　國　　96　　年　　6 　　月　　21　　日
附錄：本判決論罪科刑法條
槍砲彈藥刀械管制條例第12條第1項、第5項：
未經許可，製造、販賣或運輸子彈者，處一年以上七年以下有期
徒刑，併科新臺幣五百萬元以下罰金。
第一項至第三項之未遂犯罰之。
槍砲彈藥刀械管制條例第13條第1項、第5項：
未經許可，製造、販賣或運輸槍砲、彈藥之主要組成零件者，處
三年以上十年以下有期徒刑，併科新臺幣七百萬元以下罰金。
未經許可，轉讓、出租或出借前項零件者，處一年以上七年以下
有期徒刑，併科新臺幣五百萬元以下罰金。
第一項至第三項之未遂犯罰之。
